【裁判字號】    88,小上,46
【裁判日期】    890630
【裁判案由】    侵權行為損害賠償
【裁判全文】
臺灣板橋地方法院民事裁定  八十八年小上字第四十六號
    上  訴  人  甲○○
    被上訴人    乙○○
右當事人間請求侵權行為損害賠償事件，上訴人對於中華民國八十八年七月十三日本
院板橋簡易庭八十八年度板小字第五七五號第一審小額事件判決提起上訴，本院裁定
如左：
    主      文
上訴駁回。
上訴費用由上訴人負擔。
    理      由
一、按小額訴訟程序對第一審裁判之上訴，非以判決違背法令為理由，不得為之；其
    上訴狀內應記載上訴理由，表明下列各款事項：（一）原判決所違背之法令內容
    及具體內容；（二）依訴訟資料可認為原判決有違背法令之具體事實。故當事人
    以小額訴訟之原判決有違背法令而提起上訴時，其上訴狀理由就原判決如何違背
    法令應有具體之指摘，並揭示所違背之法規條項及內容，如係成文法以外之法則
    ，倘為司法院之解釋或判例，則應揭示該判解之字號及內容，如係民事訴訟法第
    四百六十九條所規定之各款事由，則應揭示合於該條款之事實。否則其上訴狀理
    由如未依此項方法表明者，即難認為已對該原審判決之違背法令有具體之指摘，
    依民事訴訟法第四百三十六之三十二準用第四百七十一條上訴法律審（第三審）
    之規定，第二審法院無庸命其補正或提出，得逕以裁定駁回之，民事訴訟法第四
    百三十六條之二十四第二項、第四百三十六之二十五、第四百三十六之三十二第
    項、第四百四十四條第一項分別定有明文。
二、經查，本件上訴人就中華民國八十八年七月十三日本院板橋簡易庭八十八年度板
    小字第五七五號第一審小額訴訟程序之原審判決，固於法定期間內提起上訴，然
    其上訴理由無非係以：原審以兩造於買賣車號ＣＦ─一一九五號自用小客車（下
    稱系爭小客車）時，買方即上訴人已看過三次及試開過一次，即認定上訴人於買
    賣時已審慎檢查，實有失公正；又系爭小客車有十年車齡，原係訴外人徐秀君所
    有，經被上訴人以新台幣（下同）三千元購買，出賣上訴人時僅就車體外表整理
    ，其餘重要機件豈無瑕疵存在，上訴人三次看車時皆再三詢問車況，被上訴人皆
    以系爭小客車剛整修過，無需再多花修車費欺瞞；且被上訴人於原審辯稱兩造買
    賣時曾告知上訴人系爭小客車之瑕疵，並約定降價一萬元作為修車費用云云，均
    為上訴人所否認，原審未審酌上情，因而判決駁回上訴人於原審之請求，不免草
    率而違反經驗法則云云為據，指摘原判決認識用法有誤；惟核其內容，均係就原
    審取捨證據、認定事實之職權行使，指謫其為不當。雖另指摘原審判決違背經驗
    法則云云，惟亦未具體指明所違反者係何種經驗法則，是難認上訴人已就該判決
    如何違背法令有具體指摘。揆諸上開說明，難認其有合法之上訴，自應由本院以
    裁定駁回。至於上訴人雖另請求傳訊證人即原車主徐秀君出庭作證，惟按民事訴
    訟法第四百三十六條之二十八規定，當事人於小額事件之第二審程序，除因原法
    院違背法令致未能提出者外，不得提出新攻擊或防禦方法。上訴人既未具體指明
    原法院有何違背法令致其不能提出上開攻擊防禦方法之情事，依上開說明，本院
    自無從就上訴人未於原審提出之上開新攻擊防禦方法加以調查審理，並此敘明。
三、依民事訴訟法第四百三十六條之三十二、第四百四十四條第一項、第四百三十六
    條之二十四第二項、第四百三十六之二十五、第九十五條、第七十八條，裁定如
    主文。
中      華      民      國    八十九    年      六      月     三十     日
                                    臺灣板橋地方法院民事第三庭
~B審判長法    官  游婷麟
~B      法    官  吳從周
~B      法    官  許月珍
右為正本係照原本作成
本裁定不得抗告。
中      華      民      國    八十九    年      七      月      一      日
~B    法院書記官  吳柏慶


司法院資訊處製作；財團法人民間司法改革基金會備份。
